臺灣臺北地方法院民事判決
110年度訴字第6784號
原      告  威信工程顧問股份有限公司

法定代理人  賀仲華  
訴訟代理人  姜照斌律師
被      告  台灣土地開發股份有限公司

法定代理人  邱于芸  
訴訟代理人  林世民律師
            呂宗燁律師
上列當事人間請求給付服務費事件，本院於民國111年8月18日言
詞辯論終結，判決如下：
    主      文
被告應給付原告新臺幣伍佰壹拾玖萬貳仟捌佰元，及其中新臺幣
貳佰陸拾玖萬貳仟捌佰元自民國一百零九年二月四日起、其中新
臺幣貳佰伍拾萬元自民國一百零九年五月四日起，均至清償日止
，按週年利率百分之五計算之利息。
訴訟費用由被告負擔。
    事實及理由
壹、程序方面
    按訴狀送達後，原告不得將原訴變更或追加他訴，但擴張或
    減縮應受判決事項之聲明者，不在此限，民事訴訟法第255
    條第1項第3款定有明文。本件原告起訴聲明原為：被告應給
    付原告新臺幣（下同）519萬2800元，及自民國109年2月2日
    起至清償日止，按週年利率5%計算之利息（司促卷第7頁）
    ；嗣於111年2月10日言詞辯論期日變更利息起算日，當庭變
    更聲明為如後所示（本院卷第79頁），核原告所為屬減縮應
    受判決事項聲明，揆諸前揭規定，並無不合，應予准許。
貳、實體方面
一、原告主張：伊分別於101年6月29日、105年5月20日與被告訂
    立「神岡豐洲科技工業園區二期（下稱系爭園區）申請設置
    規劃開發租售及管理計畫委託技術服務契約」（下稱系爭技
    服契約）及「神岡豐洲科技工業園區二期申請設置規劃開發
    租售及管理計畫案第二階段環境影響評估作業增補契約書」
    （下稱系爭環評契約）。依系爭技服契約第5條第6項關於第
    六期款之約定，被告於系爭園區經核准編定公告後，應依伊
    之書面申請撥付可行性規劃報告編製審查作業服務費之15%
    即新臺幣（下同）269萬2800元（含稅）；另依系爭環評契
    約第3條第2項第5款關於第五期款之約定，被告於系爭園區
    經核准編定公告後，亦應依伊之書面申請撥付服務費之10%
    即250萬元（含稅）。臺中市政府已於109年1月20日公告核
    定設置系爭園區，符合上開契約條款所示付款條件，伊遂於
    109年1月31日檢附發票函請被告給付上開契約所定服務費共
    519萬2800元，然被告遲未給付，爰依系爭技服契約第5條第
    6項、系爭環評契約第3條第2項第5款約定，請求被告如數給
    付等語。並聲明：被告應給付原告519萬2800元，及其中269
    萬2800元自109年2月4日起、其中250萬元自109年5月4日起
    ，均至清償日止，按週年利率5%計算之利息。
二、被告則以：對於本金及變更後之利息起算日均不爭執，惟希
    望本件以協商方式處理等語，資為抗辯。並聲明：原告之訴
    駁回。願供擔保，請准宣告免為假執行。
三、本院之判斷：
　㈠依系爭技服契約第5條第6項約定：「第六期款：本園區經核
    准編定公告後，由甲方（即被告）依乙方（即原告）之書面
    申請撥付可行性規劃報告編製審查作業服務費（第4條第2項
    第1款至第3款費用）之15%，計269萬2800元整（含稅）」、
    系爭環評契約第3條第2項第5款約定：「第五期款：神岡豐
    洲科技工業園區二期經核准編定公告後，由甲方依乙方書面
    申請撥付服務費用合計之10%，計250萬元整（含稅）」、同
    條第3項約定：「以上各期付款，依乙方之書面申請並檢附
    相關資料，經甲方核定後90天內無息支付乙方」（司促卷第
    18、26頁）。
　㈡原告主張伊分別於101年6月29日、105年5月20日與被告簽訂
    系爭技服契約、系爭環評契約，臺中市政府於109年1月20日
    公告核定設置系爭園區，符合系爭技服契約第5條第6項、系
    爭環評契約第3條第2項第5款約定之付款條件，伊於109年1
    月31日檢附發票函請被告給付系爭技服契約第六期服務費26
    9萬2800元、系爭環評契約第五期服務費250萬元，共519萬2
    800元，然未獲給付等情，業據提出系爭技服契約、系爭環
    評契約、臺中市政府109年1月21日府授經工字第1090011720
    號公告、原告109年1月31日威規字第00000000號函、第0000
    0000號函、統一發票為證（司促卷第13至39頁），且為被告
    所不爭執（本院卷第79至80頁），堪信屬實。又原告催告被
    告給付款項之上開第00000000號、第00000000號函於109年2
    月3日送達被告，為兩造所不爭執（本院卷第59、79至80頁
    ），從而，原告依系爭技服契約第5條第6項、系爭環評契約
    第3條第2項第5款約定，請求被告給付上開服務費519萬2800
    元，及其中269萬2800元自上開第00000000號函送達被告之
    翌日即109年2月4日起算、其中250萬元自上開第00000000號
    函送達被告後90天之翌日即109年5月4日起算之法定遲延利
    息，應屬有據。
四、綜上所述，原告依系爭技服契約第5條第6項、系爭環評契約
    第3條第2項第5款約定，請求被告給付519萬2800元，及其中
    269萬2800元自109年2月4日起、其中250萬元自109年5月4日
    起，均至清償日止，按週年利率5%計算之利息，為有理由，
    應予准許。另原告未聲請假執行，則被告聲明願供擔保免為
    假執行，核無必要，本院不另為准駁，併予敘明。
五、本件事證已臻明確，兩造其餘之攻擊及所提出之證據資料，
    經本院斟酌後，認均不足以影響本判決之結果，爰不一一論
    列，併此敘明。
六、訴訟費用負擔之依據：民事訴訟法第78條。　
中　　華　　民　　國　　111 　年　　8 　　月　　25　　日
                  民事第六庭    法  官  蕭清清
以上正本係照原本作成。
如對本判決上訴，須於判決送達後20日內向本院提出上訴狀。如
委任律師提起上訴者，應一併繳納上訴審裁判費。　
中　　華　　民　　國　　111 　年　　8 　　月　　25　　日
                                書記官  林家鋐